臺灣桃園地方法院刑事判決　　　　　　 100年度審訴字第48號
公　訴　人　臺灣桃園地方法院檢察署檢察官
被　　　告　何家慶
上列被告因違反槍砲彈藥刀械管制條例案件，經檢察官提起公訴
（99年度偵字第22671 號），被告就被訴事實為有罪之陳述，經
本院合議庭裁定改由受命法官獨任依簡式審判程序審理，判決如
下：
    主      文
何家慶未經許可，寄藏子彈，處有期徒刑月，併科罰金新臺幣
萬元，有期徒刑如易科罰金，罰金如易服勞役，均以新臺幣壹
仟元折算壹日。
    事實及理由
一、被告所犯之罪，為死刑、無期徒刑、最輕本刑3 年以上有期
    徒刑或高等法院管轄第一審案件以外之罪，而被告於本院準
    備程序進行中，就被訴事實為有罪之陳述，經本院告知簡式
    審判程序意旨，並聽取公訴人及被告之意見後，依刑事訴訟
    法第273 條之1 第1 項之規定，裁定依簡式審判程序審理。
二、何家慶明知可擊發具有殺傷力之子彈為槍砲彈藥刀械管制條
    例第4 條第1 項第2 款所列之管制物品，非經中央主管機關
    許可，不得無故寄藏及持有之，竟於民國99年5 月初某日，
    在其工作之桃園縣觀音鄉○○○路1 號之「齊華科技公司」
    工廠內，自某真實姓名年籍均不詳，名為「鍾明鋼」（音譯
    ）之成年男子處，受其寄藏如附表所示之可擊發，具有殺傷
    力，口徑為9mm 制式子彈3 顆（均業經試射用罄）、已擊發
    之彈殼1 個（起訴書誤載為3 個，本院應予更正）及彈匣1
    個、滑套等物，自斯時起，即未經許可而持有上開物品，並
    將之置放在上開工廠內。嗣於99年7 月23日下午2 時50分許
    ，警方據報前往上開工廠，經何家慶同意，於上址扣得前開
    如附表所示之可擊發，具有殺傷力，口徑為9mm 制式子彈3
    顆、已擊發之彈殼1 個、彈匣1 個、滑套等物及安非他命吸
    食器、安非他命殘渣袋各1 個（何家慶涉嫌違反毒品危害防
    制條例部分，另經臺灣桃園地方法院檢察署檢察官偵辦中）
    。
三、認定被告犯罪所憑之證據：
  (一)被告何家慶於警詢、偵訊時及本院行準備程序暨審理中之自
    白。
  (二)桃園縣政府警察局大園分局搜索扣押筆錄暨扣押物品目錄表
    、內政部警政署刑事警察局99年9 月23日刑鑑字第09901273
    84號鑑定書、內政部警政署刑事警察局99年10月20日刑鑑字
    第0990134272號鑑定書、內政部警政署刑事警察局100 年 1
    月27日刑鑑字第1000012006號函、內政部警政署刑事警察局
    100 年2 月25日刑鑑字第1000015658號函、內政部100 年 4
    月15日內授警字第1000870763號函及刑案現場照片6 張。
  (三)扣案之口徑為9mm而具有殺傷力制式子彈3 顆。
四、核被告所為係犯槍砲彈藥刀械管制條例第12條第4 項之未經
    許可，寄藏具有殺傷力之子彈罪。按「寄藏」之受人委託代
    為保管，其保管之本身所為之「持有」，既係「寄藏」之當
    然結果，法律上自宜僅就「寄藏」行為為包括之評價，不應
    另就「持有」予以論罪（最高法院74年台上字第3400號判例
    參照）；準此，被告持有前開子彈之行為，屬寄藏之當然結
    果，自不另論罪。又按未經許可，無故寄藏、持有槍、彈罪
    ，其持有之繼續，為行為之繼續，至持有行為終了時，均論
    為一罪，不得割裂。是被告自99年5 月初某日起，迄99年 7
    月23日下午2 時50分許為警查獲時止，寄藏前開子彈之行為
    ，屬繼續犯。另公訴意旨謂被告何家慶在上開時、地寄藏如
    附表所示具殺傷力之制式子彈3 顆、已擊發之彈殼1 個及彈
    匣1 個、滑套等物，係以一行為同時觸犯槍砲彈藥刀械管制
    條例第12條第4 項及同條例第13條第4 項之二罪名，為想像
    競合犯，應從一重之未經許可寄藏槍砲之主要組成零件罪處
    斷云云。然經本院函詢內政部之結果，扣案如附表所示之金
    屬滑套（不具撞針）、金屬槍身（不具扳機及擊錘）、金屬
    護木、金屬楔型塊、金屬彈簧、金屬扳機、金屬保險鈕及彈
    匣1 個等物，均非屬槍砲主要組成零件，此有內政部警政署
    刑事警察局99年10月20日刑鑑字第0990134272號鑑定書及內
    政部100 年4 月15日內授警字第1000870763號函各1 份在卷
    可參，是自無法以槍砲彈藥刀械管制條例第13條第4 項之未
    經許可寄藏槍砲之主要組成零件罪相繩，惟公訴意旨認此部
    分，與前開槍砲彈藥刀械管制條例第12條第4 項之未經許可
    ，寄藏具有殺傷力之子彈罪係想像競合犯之裁判上一罪關係
    ，爰不另為無罪之諭知，附此敘明。爰審酌具殺傷力之子彈
    屬高度危險之物品，非經主管機關許可不得擅自持有、寄藏
    ，以維社會大眾安全，而被告竟未經許可寄藏、持有之，對
    社會之秩序及安寧危害甚深，惟念及其犯罪後坦承犯行，態
    度良可，堪認其確有悔意，暨其所持有子彈之動機、數量、
    時間，及其品行、智識程度等一切情狀，量處如主文所示之
    刑，並就有期徒刑部分諭知易科罰金、就併科罰金部分諭知
    易服勞役之折算標準，以示懲儆。末查，扣案之口徑為9mm
    制式子彈3 顆，雖原係被告未經許可所寄藏之子彈，然已因
    鑑定試射擊發，其彈藥部分均已因鑑定試射擊發而燃燒殆盡
    ，其他部分亦裂解為彈頭與彈殼頭、彈殼及其碎片；彈殼1
    個認業已擊發，不具子彈之外型及功能，均不具殺傷力而非
    違禁物，毋庸併為沒收之宣告。至扣案如附表所示之彈匣1
    個、滑套等物既均非屬本部86年11月24日（86）台內警字第
    8670683 號公告之槍砲主要組成零件，自均不予宣告沒收，
    併此敘明。
六、應適用之法條：
    刑事訴訟法第273 條之1 第1 項、第299 條第1 項前段、第
    310 條之2 、第454 條第1 項，槍砲彈藥刀械管制條例第12
    條第4 項，刑法第11條前段、第41條第1 項前段、第42條第
    3 項前段。
七、如不服本判決，應於判決送達後10日內向本院提出上訴狀（
    應附繕本），其未敘述上訴理由者，應於上訴期間屆滿後20
    日內補提理由書狀於本院，上訴於臺灣高等法院。
本案經檢察官高文政到庭執行職務。
中    華    民    國   100    年    11     月    24    日
                  刑事庭    法  官  黃翊哲
附表：
┌──┬──────────┬──────────────┐
│編號│送鑑子彈、零件      │         鑑定結果           │
├──┼──────────┼──────────────┤
│ 01 │制式子彈3 顆（均業經│均係口徑9mm 制式子彈，經試射│
│    │試射用罄）          │，均可擊發，均認具殺傷力。  │
├──┼──────────┼──────────────┤
│ 02 │彈殼1個             │係已擊發之口徑9mm（9x19mm） │
│    │                    │制式彈殼                    │
├──┼──────────┼──────────────┤
│ 03 │金屬滑套（不具撞針）│均非屬公告之槍砲主要組成零件│
│    │、金屬槍身（不具扳機│。                          │
│    │及擊錘）、金屬護木、│                            │
│    │金屬楔型塊、金屬彈簧│                            │
│    │、金屬扳機及金屬保險│                            │
│    │鈕等物              │                            │
├──┼──────────┤                            │
│ 04 │彈匣1個             │                            │
└──┴──────────┴──────────────┘
以上正本證明與原本無異。
                            書記官  洪明媚
中    華    民    國   100    年    11     月    24    日
附錄本案論罪科刑法條：
槍砲彈藥刀械管制條例第12條
未經許可，製造、販賣或運輸子彈者，處一年以上七年以下有期
徒刑，併科新台幣五百萬元以下罰金。
未經許可，轉讓、出租或出借子彈者，處六月以上五年以下有期
徒刑，併科新台幣三百萬元以下罰金。
意圖供自己或他人犯罪之用，而犯前二項之罪者，處三年以上十
年以下有期徒刑，併科新台幣七百萬元以下罰金。
未經許可，持有、寄藏或意圖販賣而陳列子彈者，處五年以下有
期徒刑，併科新台幣三百萬元以下罰金。
第一項至第三項之未遂犯罰之。